【裁判字號】    99,交訴,17
【裁判日期】    991105
【裁判案由】    肇事遺棄罪等
【裁判全文】
臺灣桃園地方法院刑事判決              99年度交訴字第17號
公  訴  人  臺灣桃園地方法院檢察署檢察官
被      告  甲○○
選任辯護人  陳俊隆律師
            李宗益律師
上列被告因肇事遺棄罪等案件，經檢察官提起公訴（99年度偵字
第110 號），本院判決如下：
    主  文
甲○○服用酒類，不能安全駕駛動力交通工具而駕駛，處有期徒
刑貳月；又駕駛動力交通工具肇事，致人受傷而逃逸，處有期徒
刑捌月。應執行有期徒刑玖月，緩刑伍年。
被訴過失傷害部分公訴不受理。
    事  實
一、甲○○於民國98年12月10日晚間9 時30分許，在桃園縣新屋
    交流道附近某餐廳飲用高梁酒後，飲畢已達不能安全駕駛動
    力交通工具之程度，竟仍於同日晚間某時，駕駛車牌號碼76
    27─VY號自用小客車（起訴書誤載為自用小客貨車）沿桃園
    縣中壢市○○路往市區方向行駛，而於同日晚間11時5 分，
    行經桃園縣中壢市○○路77號前時，本應注意車輛行駛時，
    應注意車前狀況，並隨時採取必要之安全措施，而依當時天
    候晴、夜間有照明、路面鋪裝柏油、乾燥、無缺陷、無障礙
    物、視線良好等情況，並無不能注意之情事，竟因飲酒過量
    致判斷力、操控車輛之能力均劣於平時未飲酒時之狀況，致
    疏未注意撞擊車牌號碼6619-TU 號自用小客車停在路旁而自
    駕駛座下車之乙○○，致乙○○受有腹部鈍傷併脾臟破裂、
    左腎臟血腫、左側第七、八肋骨骨折、鼻樑骨骨折、四肢多
    處鈍挫傷及門牙斷裂等傷害（被訴過失傷害部分業據告訴人
    乙○○撤回告訴，詳後述）。甲○○於致乙○○受有前開傷
    害後，竟未即採取救護或其他必要措施，反逕自駕駛該自小
    客車離去現場而逃逸。至翌（11）日凌晨0 時10分許，甲○
    ○行經桃園縣平鎮市○○路192 號前時，復撞擊李秀娥所有
    停放於路旁車牌號碼為9D─7330號自用小客車後（毀損部分
    未據告訴），始遭獲報到場之員警查獲，經實施酒精測試後
    ，其呼氣中酒精濃度達每公升1.06毫克，始悉上情。
二、案經桃園縣政府警察局中壢分局報請臺灣桃園地方法院檢察
    署檢察官偵查起訴。
    理  由
甲、證據能力部分：
    被告以外之人於審判外之陳述，雖不符刑事訴訟法第159 條
    之1 至第159 條之4 之規定，而經當事人於審判程序同意作
    為證據，法院審酌該言詞陳述或書面陳述作成時之情況，認
    為適當者，亦得為證據；當事人、代理人或辯護人於法院調
    查證據時，知有刑事訴訟法第159 條第1 項不得為證據之情
    形，而未於言詞辯論終結前聲明異議者，視為有前項之同意
    ，刑事訴訟法第159 條之5 定有明文。經查，本件作為認定
    事實所引用審判外之相關供述證據（包含書面陳述），固屬
    傳聞證據，惟檢察官、被告及辯護人於審判期日均表示無意
    見而不予爭執，亦未聲明異議，本院審酌上開證據資料製作
    時之情況，尚無違法不當及證明力明顯過低之瑕疵，亦認為
    以之作為證據應屬適當，揆諸前開規定，認前揭證據資料均
    有證據能力。至其餘資以認定被告犯罪事實之非供述證據，
    亦查無有何違反法定程序取得之情形，均認具有證據能力，
    合先敘明。
乙、實體方面：
壹、有罪部分：
一、上開犯罪事實，業據被告甲○○於本院審理時坦認不諱（見
    本院交訴字卷第50頁），核與證人即被害人乙○○於警詢及
    本院審理時證述情節相符，復有酒精濃度測試表、酒後駕車
    生理協調平衡檢測紀錄卡、刑法第一百八十五條之三案件測
    試觀察紀錄表、道路交通事故現場圖、道路交通事故調查報
    告表(一)、(二)各1 份、壢新醫院診斷證明書1 紙及現場暨車損
    照片數幀等件附卷可稽，足認被告前揭任意性自白與事實相
    符，可以採信。
二、綜上所述，本件事證明確，被告上揭酒醉駕車、肇事逃逸等
    犯行，事證明確，被告犯行均堪認定，應依法論科。
三、被告甲○○酒醉駕車，並因駕車過失擦撞被害人乙○○致傷
    ，而肇事逃逸，核其所為係犯刑法第185 條之3 服用酒類不
    能安全駕駛動力交通工具而駕駛罪，及同法第185 條之4 之
    駕駛動力交通工具肇事，致人傷而逃逸罪。再被告上開所犯
    二罪間，犯意各別，行為互殊，應分論併罰。爰審酌被告疏
    於注意酒後不得駕車之規定，造成被害人受有前開傷害，傷
    勢非輕，顯見其並未尊重他人之生命財產安全，且於肇事後
    棄被害人於不顧，逕行逃離現場，所為非是，惟念被告事後
    已與被害人達成民事調解，賠償其所受損害（參本院調解筆
    錄），及被告並無任何前科，有臺灣高等法院被告前案紀錄
    表1 紙在卷足佐，素行尚稱良好等一切情狀，分別量處如主
    文所示之刑，並依刑法第51條第5 款之規定定其應執行之刑
    。檢察官雖具體求刑有期徒刑1 年2 月，惟本院審酌上情後
    認尚嫌過重，併此敘明。末查被告未曾因故意犯罪受有期徒
    刑以上刑之宣告，有上開被告前案紀錄表在卷可考，其經此
    次科刑之教訓後，應知所警惕，信無再犯之虞，且被告已與
    被害人成立民事調解，是本院認被告所受宣告刑以暫不執行
    為適當，爰依刑法第74條第1 項第1 款規定，併予宣告緩刑
    5 年，以啟自新。
貳、公訴不受理部分：
一、公訴意旨另略以：被告甲○○於98年12月10日晚間，在桃園
    縣平鎮市○○路某處飲用含酒精類之飲料後，明知服用酒類
    不能安全駕駛動力交通工具者，不得駕車，同日晚間11時許
    其體內酒精濃度仍達不能安全駕駛之狀態，竟仍執意駕駛車
    號7627─VY號自用小客貨車離去，迨同日晚間11時5分 ，行
    經中壢市○○路77號前時，因不勝酒力擦撞及路人乙○○，
    致乙○○受有腹部鈍傷併脾臟破裂、左腎臟血腫、左側第七
    、八肋骨骨折、鼻樑骨骨折、四肢多處鈍挫傷及門牙斷裂之
    傷害。因認被告此部分所為另涉有刑法第284 條第1 項前段
    之過失傷害罪嫌云云。
二、按告訴乃論之罪，告訴人於第一審辯論終結前得撤回其告訴
    ，又告訴經撤回者，法院應諭知不受理之判決，刑事訴訟法
    第238條第1項、第303條第3款定有明文。
三、查刑法第284 條第1 項前段之過失傷害罪，依同法第287 條
    前段規定，須告訴乃論。茲據告訴人乙○○於99年10月21日
    具狀撤回其告訴，有刑事撤回告訴狀1 紙附卷足憑，依照前
    開規定，本件就被告被訴過失傷害部分，依法諭知不受理之
    判決。
據上論斷，應依刑事訴訟法第299 條第1 項前段、第303 條第 3
款，刑法第185之3 、第185條之4 、第51條第5 款、第74條第 1
 項 第1 款，刑法施行法第1 條之1 第1 項，判決如主文。
本案經檢察官洪敏超到庭執行職務。
中    華    民    國    99    年    11    月    5     日
                        交通法庭審判長法  官   許雅婷
                                      法  官   陳威帆
                                      法  官   黃裕民
以上正本證明與原本無異。
如不服本判決應於收受判決後10日內向本院提出上訴書狀，並應
敘述具體理由。其未敘述上訴理由者，應於上訴期間屆滿後20日
內向本院補提理由書( 均須按他造當事人之人數附繕本) 「切勿
逕送上級法院」。
                                      書記官   蕭秀蓉
中    華    民    國    99    年    11    月    5     日
附錄本案論罪科刑法條：
中華民國刑法第185條之3
服用毒品、麻醉藥品、酒類或其他相類之物，不能安全駕駛動力
交通工具而駕駛者，處 1 年以下有期徒刑、拘役或科或併科 15
萬元以下罰金。
中華民國刑法第185條之4
（肇事遺棄罪）
駕駛動力交通工具肇事，致人死傷而逃逸者，處 6 月以上 5 年
以下有期徒刑。

司法院資訊處製作；財團法人民間司法改革基金會備份。
